【裁判字號】    95,聲判,40
【裁判日期】    951225
【裁判案由】    聲請交付審判
【裁判全文】
臺灣士林地方法院刑事裁定
聲  請  人  丙○○原名黃淑英.
代  理  人  滕澤珩律師
被      告  甲○○
被      告  乙○○
上列聲請人因告訴被告等詐欺案件，不服臺灣高等法院檢察署檢
察長駁回再議之處分（95年度上聲議字第3619號），聲請交付審
判，本院裁定如下：
    主    文
聲請駁回。
    理    由
一、按告訴人不服上級法院檢察署檢察長或檢察總長認再議為無
    理由而駁回之處分者，得於接受處分書後10日內委任律師提
    出理由狀，向該管第一審法院聲請交付審判。法院認為交付
    審判之聲請不合法或無理由者，應駁回之，刑事訴訟法第25
    8條之1、第258條之3第2項前段，分別定有明文。
二、本件聲請人丙○○以被告甲○○、乙○○涉犯詐欺罪，向臺
    灣士林地方法院檢察署檢察官提出告訴，經該署檢察官，於
    民國95年6 月28日，以95年度偵字第7150號為不起訴處分後
    ，聲請人不服，聲請再議亦經臺灣高等法院檢察署檢察長於
    95年8 月23日，以95年度上聲議字第3619號駁回再議，於95
    年9 月1 日送達聲請人，聲請人於收受上開駁回再議處分書
    後10日內，委任律師向本院聲請交付審判，程序上並無不符
    ，合先敘明。
三、聲請交付審判意旨略以：
    (一)臺灣高檢駁回本件再議之聲請，係認為：聲請人在本件所
      告訴之事實，業據案外人鄞義俊，前以被告等均涉有詐欺
      等罪嫌而向臺灣士林地方法院提起自訴，經該院於94年1
      月12日以93年度自字第18號判決被告均無罪，經上訴臺灣
      高等法院於94年4月20日以94年度上易字第433號判決駁回
      上訴確定，本件聲請人指訴之事實，核與上開確定無罪判
      決所審判事實，係屬同一案件，聲請人之本件告訴為不合
      法，臺灣士林地方法院檢察署檢察官予以處分不起訴為無
      不合云云。
    (二)原不起訴處分書所認定被告等無罪判決審判之自訴事實，
      為：被告乙○○與甲○○共同意圖為自己不法所有，由被
      告甲○○於84年5 月29日，持自訴人鄞義俊在83年9 月8
      日簽發之三張本票，向臺灣士林地方法院聲請發支付命令
      ，並確定，再由乙○○以被告甲○○為受任人於89年間，
      持以委任多明尼加國律師，作為執行名義，向該國法院聲
      請對鄞義俊位於該國之財產予以查封執行，涉有詐欺等罪
      嫌。
    (三)同不起訴處分書所認定本件告訴意旨為：被告乙○○之前
      夫鄞義俊，前因經商虧損，於87年11月6 日間與告訴人丙○○等債權人清理債務，將其所有坐落多明尼加共和國Sa
      razota路122A-1-A商場房地及3010街1327平方公尺61平方
      公寸土地，讓售告訴人抵債，詎被告乙○○心有不甘，竟
      與被告甲○○勾串，明知渠等與鄞義俊間並無真正債權存
      在，竟由被告甲○○偽稱是鄞義俊之債權人，持鄞義俊簽
      發面額共計2 千萬元之本票3 張，向臺灣士林地方法院聲
      請發支付命令，嗣由被告乙○○持上開支付命令前往多明
      尼加委請律師，向該國法院聲請強制執行上開鄞義俊所有
      ，約好讓售予告訴人抵償債務之財產，致生損害於告訴人
      ，因認被告等涉有刑法詐欺罪嫌云云。
    (四)比較上揭鄞義俊自訴之犯罪事實，與聲請人告訴之犯罪事
      實，並非完全相同，自訴案審理之犯罪事實，僅查封鄞義
      俊之投資商場之房地，在本件告訴案，則除查封商場房地
      外，尚查封3010街1327平方公尺61平方公寸土地（下稱系
      爭土地），為自訴案無罪判決之確定效力所不及，自非自
      訴案判決之同一案件。原不起訴處分書及駁回再議之處分
      書，均認為本件告訴事實為自訴案之同一案件，應為自訴
      案件無罪判決之效力所及，顯然違背法令，應請准予交付
      審判，以正法律秩序。
四、經查：前揭本院93年度自字第18號判決及臺灣高等法院94年
    度上易字第433 號判決（下合稱前案）所記載，前案自訴人
    鄞義俊之自訴意旨，係被告乙○○以被告甲○○受任人身分
    持本院84年度促字第4740號支付命令為執行名義委託外國多
    明尼加國之律師關鍵，於89年聲請多明尼加共和國法院將自
    訴人移民置產（投資商場『等』4000萬元）之財產予以查封
    ，執行自訴人在該國之財產，業據本院詳核卷附前案判決書
    無訛，而由前案判決述及查封標的時，以「投資商場『等』
    」名之，可知系爭查封標的原非僅止於聲請人所指：「商場
    房地」一處，尚及於其他前案自訴人鄞義俊在多明尼加共和
    國其他多處所有之財產。再查：據聲請人於聲請調查證據狀
    中所載：「被告甲○○串通乙○○將查封之土地，其另有小
    部分解封（見證件三）私下賣出。」等語，聲請人所檢附之
    「證件三」，乃一份標題為「通知書」之譯文，其中標的即
    涵蓋有本案異議人所爭執之系爭土地。則依異議人上開所陳
    可知，被告乙○○以甲○○代理人身分所查封之前案自訴人
    鄞義俊在多明尼加共和國所有之財產，應已包含系爭土地在
    內，異議人方會指稱：被告乙○○又將此土地解封後賣出等
    語。故前案判決原就系爭土地之查封，被告甲○○及乙○○
    是否涉有刑法第335 條第1 項之侵占、第339 條第1 項之詐
    欺取財、第216 條、第214 條之行使公務員登載不實事項之
    公文書等罪嫌有所審酌，異議人以前案判決效力不及於系爭
    土地，空言指稱本案告訴之事實與前案判決之事實非屬同一
    事實，顯屬無據。是原檢察官及臺灣高等法院檢察署檢察長
    以本件告訴案件與前案確定之自訴案件為同一案件，不得再
    行追訴，分別予以不起訴處分及駁回再議之聲請，並無不當
    。本件聲請交付審判意旨仍執陳詞，對於原處分漫加指摘求
    予審判，顯無理由，應予駁回。
五、依刑事訴訟法第258條之3第2項前段，裁定如主文。
中    華    民    國    95    年    12    月    25    日
                  刑事第二庭審判長法  官  謝靜恆
                                  法  官  高雅敏
                                  法  官  許碧惠
以上正本證明與原本無異。
不得抗告。
                                  書記官  徐仁豐
中    華    民    國    95    年    12    月    25    日


司法院資訊處製作；財團法人民間司法改革基金會備份。
